【裁判字號】    95,易,432
【裁判日期】    950327
【裁判案由】    竊盜
【裁判全文】
臺灣臺中地方法院刑事判決               95年度易字第432號
公  訴  人  台灣台中地方法院檢察署檢察官
被      告  乙○○
                      樓
                    （現在台灣台中監獄台中分監執行中）
上列被告因竊盜案件，經檢察官提起公訴（九十四年度偵字第二
０五七０號、九十五年度偵字第一一四八號），本院合議庭裁定
由受命法官獨任進行簡式審判程序，判決如下：
    主    文
乙○○連續攜帶兇器竊盜，處有期徒刑拾月。
扣案之油壓剪、斜口鉗、手電筒各壹支沒收。
    犯 罪 事 實
一、乙○○意圖為自己不法之所有，基於概括之犯意，單獨騎乘
    機車，攜帶具行兇危險性，可供兇器使用之油壓剪、斜口鉗
    各一支及手電筒一支作為工具，連續於附表所示之時間、地
    點，竊取戊○○、丁○○、己○○、庚○○、丙○○及不詳
    姓名者所有或所監管，如附表所示之鋼筋、電纜線、電線及
    輪胎鋼圈（得手後將竊得之鋼筋、電纜線、電線及輪胎鋼圈
    持至台中市○○路五三三－二號楊文池經營之勤發資源回收
    場予以變賣，其中附表編號１至６部分約變賣新台幣七千餘
    元，編號７部分約變賣新台幣三百餘元，編號８部分約變賣
    新台幣三千餘元，編號９、１０部分約變賣新台幣二千餘元
    ，編號１１部分約變賣新台幣一千一百元）；復與其有犯意
    聯絡之陳龍威（陳龍威部分另由檢察官移送本院併案審理）
    ，共同於九十四年十二月十七日凌晨四時許，前往台中市○○區○○街十五號陸光七村國宅工地，徒手自該工地倉庫大
    門縫隙，進入倉庫內著手竊取電纜線二綑，甫搬動電纜線尚
    未得手之際，即為該工地水電工人薛清水發現報警查獲（逮
    捕陳龍威，乙○○藉故離去）。嗣又於九十五年一月四日十
    九時三十分許，在附表編號１２所示之地點，為警查獲甫竊
    得ＰＶＣ電線二袋欲離去之乙○○，並扣得乙○○所有油壓
    剪、斜口鉗、手電筒各一支（ＰＶＣ電線二袋已發還丙○○
    ）。
二、案經台中市警察局第五分局、第六分局報請台灣台中地方法
    院檢察署檢察官偵查起訴。
    理    由
一、本件被告乙○○所犯係死刑、無期徒刑、最輕本刑為三年以
    上有期徒刑以外之罪，其於準備程序中就被訴事實為有罪之
    陳述，經告知簡式審判程序之旨，並聽取公訴人及被告之意
    見後，本院合議庭認為適宜而裁定由受命法官獨任進行簡式
    審判程序，先予敘明。
二、上揭犯罪事實，業據被告乙○○坦承不諱，核與被害人戊○○、丁○○、己○○、庚○○、丙○○及證人楊文池、薛清
    水、共犯陳龍威分別於警訊、偵查中供述之情節相符，並有
    油壓剪、斜口鉗、手電筒各一支，及贓物認領保管單、贓證
    物保管收據、現場圖、現場照片附卷可稽，事證明確，被告
    犯行已堪認定。
三、按扣案油壓剪、斜口鉗均係鐵製，甚為尖銳，客觀上顯具行
    兇危險性，屬於兇器。核被告所為，係犯刑法第三百二十一
    條第一項第三款之攜帶兇器加重竊盜既遂罪（附表編號１至
    １２部分）及同法第三百二十條第二項、第一項之普通竊盜
    未遂罪（前述與共犯陳龍威涉案部分，此部分與陳龍威有犯
    意聯絡及行為分擔，為共同正犯）。被告先後多次攜帶兇器
    加重竊盜既遂及普通竊盜未遂犯行，時間緊接，基本犯罪構
    成要件相同，顯係基於概括犯意反覆為之，為連續犯，應論
    以一攜帶兇器加重竊盜既遂罪，依法加重其刑。爰審酌被告
    除曾因毒品危害防制條例案件，經本院判處有期徒刑六月，
    現執行中外，尚無其他前科紀錄（見卷附台灣高等法院被告
    前案紀錄表），連續攜帶兇器竊盜，危害社會治安，事後坦
    承上情，態度尚佳，及其犯罪動機、目的、手段、所生損害
    等一切情狀，處以如主文所示之刑。扣案之油壓剪、斜口鉗
    、手電筒各一支，為被告所有，供犯罪所用之物，併依刑法
    第三十八條第一項第二款宣告沒收。
據上論斷，應依刑事訴訟法第二百七十三條之一第一項、第二百
九十九條第一項前段，刑法第五十六條、第三百二十一條第一項
第三款、第三十八條第一項第二款，判決如主文。
本案經檢察官甲○○到庭執行職務。
中    華    民    國    95    年    3    月    27     日
                  刑事第八庭    法  官  鍾堯航
附表
編號  時間        地點          被害人      竊得財物
１    九十四年九  台中市北屯區  戊○○（工  三號鋼筋一
      月十日      后庄路一六五  地主任）、  捆
                  號對面總太大  丁○○（工
                  鎮建築工地    務經理）
２    同年十月二  同上工地      同上        同上
      十五日七時
      許
３    同日十五時  同上工地      同上        三號鋼筋一
      許                                    捆、電纜線
                                            一捲
４    同年月二十  同上工地      同上        同上
      六日十時許
５    同年月二十  同上工地      同上        三號鋼筋一
      九日六時許                            捆
６    同日十三時  同上工地      同上        三號鋼筋一
      許                                    捆
７    同年十一月  台中市西屯區  不詳        三號鋼筋約
      一日七時許  中清路、環中              四、五十斤
                  路口之港尾里
                  百姓公廟
８    同年十二月  台中市西屯區  己○○（倉  電線六、七
      三日十五時  皇城街十五號  管主任）    捆
      許          陸光七村工地
９    同年月十一  台中市西屯區  同上        電線五捆
      日十六時許  長安路陸光七
                  村工地
10    同年月十二  同上工地      同上        電線五捆
      日十六時許
１１  同年月二十  台中市北屯區  庚○○      自小客車輪
      二日十六時  中清路一五四              胎鋼圈四個
      許          巷四一號八樓
                  之一樓梯間（
                  侵入住宅部分
                  未據告訴）
１２  九十五年一  台中市北屯區  丙○○（工  ＰＶＣ電線
      月四日十九  大連路與熱河  地管理員）  二袋
      時許        路口鉅虹建設
                  建築工地
上正本證明與原本無異。
如不服本判決，應於送達後十日內向本院提出上訴狀（須附繕本
），上訴於台灣高等法院台中分院。
                                書記官  葉泰濃
中    華    民    國    95    年    3    月    27     日
附錄論罪科刑法條
刑法第三百二十一條：
犯竊盜罪而有左列情形之一者，處六月以上五年以下有期徒刑：
一、於夜間侵入住宅或有人居住之建築物、船艦，或隱匿其內而
    犯之者。
二、毀越門扇、牆垣或其他安全設備而犯之者。
三、攜帶兇器而犯之者。
四、結夥三人以上而犯之者。
五、乘火災、水災或其他災害之際而犯之者。
六、在車站、埠頭而犯之者。
前項之未遂犯罰之。


司法院資訊處製作；財團法人民間司法改革基金會備份。
